# IPO股本复核报告是否必须

提问人：nhkb 时间：2010-12-21 16:22:02
咨询一下现在证监会对股份公司的股本要求证券资格的事务所复核的具体规定是如何？是否必须复核？ 还有资产评估报告的复核问题

回答人：chenyiwei
可以查一下 2010 年度的保代培训班讲义（在ishare和CPA之声版面上均有）。印象中规定似乎为：IPO申报期内的实收资本和股本变动（含原有限公司和变更后的股份有限公司），如果当初是由不具备证券从业资格的事务所验资的，则需要出具复核报告；股份公司设立日如果是在IPO申报期最早期初之前，则股份公司自设立开始的历次股本变动的验资如果是由不具有证券资格的事务所验资的，则也需要出具复核报告。